【裁判字號】    98,審易,1486
【裁判日期】    990205
【裁判案由】    侮辱罪
【裁判全文】
臺灣桃園地方法院刑事判決          98年度審易字第1486號
公  訴  人  臺灣桃園地方法院檢察署檢察官
被      告  甲○○
上列被告因侮辱案件，經檢察官提起公訴（98年度偵字第10487
號），被告於本院準備程序進行中，就被訴事實為有罪之陳述，
經本院告知簡式審判程序意旨，並聽取當事人之意見後，本院裁
定依簡式審判程序審理，判決如下：
    主  文
甲○○公然侮辱人，處拘役拾日，如易科罰金，以新臺幣壹仟元
折算壹日。
    事  實
一、甲○○係址設桃園縣桃園市○○路386 號之「台灣優力加油
    站」員工，於民國98年4 月20日晚上8 時20分許，因不滿乙
    ○○消費態度不佳而與其發生爭執，在上開不特定人得以共
    見共聞之加油站內，竟基於公然侮辱之犯意，公然以「幹你
    娘」等穢語辱罵乙○○，足以貶低乙○○之名譽。
二、案經乙○○訴由桃園縣政府警察局桃園分局報告臺灣桃園地
    方法院檢察署檢察官偵查起訴。
    理  由
一、本案被告甲○○所犯為死刑、無期徒刑或最輕本刑為3 年以
    上有期徒刑以外之罪，其於本院準備程序中就前揭被訴事實
    為有罪之陳述，經本院告知簡式審判程序之旨，並聽取當事
    人之意見後，本院依刑事訴訟法第273 條之1 第1 項規定，
    裁定進行簡式審判程序，合先敘明。
二、上揭犯罪事實，業據被告甲○○於本院審理時坦承不諱，並
    經被害人即告訴人乙○○於警詢及檢察官訊問時陳述無訛，
    ，足認被告之任意性自白與事實相符。本件事證明確，被告
    犯行堪以認定，應予論罪科刑。
三、按刑法上之公然侮辱罪，只須侮辱行為足使不特定人或多數
    人得以共見共聞，即行成立，司法院院字第2179號解釋著有
    明文。是核被告甲○○所為，係犯刑法第309 條第1 項之公
    然侮辱人罪。爰審酌被告因上開細故，而公然以上開穢語辱
    罵告訴人之犯罪情節、所生危害程度、素行及犯後態度等一
    切情狀，量處如主文所示之刑，並諭知易科罰金之折算標準
    ，以示懲儆。
據上論斷，應依刑事訴訟法第273 條之1 第1 項、第299 條第1
項前段，刑法第309 條第1 項、第41條第1 項前段，刑法施行法
第1 條之1 第1 項、第2 項前段，判決如主文。
本案經檢察官潘怡華到庭執行職務。
中    華    民    國    99    年     2    月     5    日
                        刑事庭    法  官  劉為丕
以上正本證明與原本無異。
如不服本判決，應於判決送達後10日內向本院提出上訴狀（應附
繕本），其未敘述上訴理由者，應於上訴期間屆滿後20日內補提
理由書狀於本院，上訴於臺灣高等法院。
                                  書記官  陳淑瓊
中    華    民    國    99    年    2     月    5     日
附錄本案論罪科刑之法條：
中華民國刑法第309條
公然侮辱人者，處拘役或 3 百元以下罰金。
以強暴犯前項之罪者，處 1 年以下有期徒刑、拘役或 5 百元以
下罰金。

司法院資訊處製作；財團法人民間司法改革基金會備份。
